【裁判字號】    92,訴,303
【裁判日期】    920418
【裁判案由】    毒品危害防制條例
【裁判全文】
台灣桃園地方法院刑事判決                          九十二年度訴字第三三號
    公  訴  人  臺灣桃園地方法院檢察署檢察官
    被      告  甲○○
右列被告因違反毒品危害防制條例案件，經檢察官提起公訴（九十一年度毒偵字第一
九九九號、第三三五六號），本院判決如左：
    主  文
甲○○連續施用第一級毒品，處有期徒刑捌月，扣案針筒壹支、空袋壹個，均沒收。
又連續施用第二級毒品，處有期徒刑肆月。應執行有期徒刑拾月，扣案針筒壹支、空
袋壹個，均沒收。
    事  實
一、甲○○前曾於民國八十九年間因施用毒品案件，經依本院裁定送觀察、勒戒後，
    認無繼續施用毒品傾向，由台灣桃園地方法院檢察署檢察官於九十年三月二十六
    日以八十九年度毒偵字第六四一二號不起訴處分確定在案，仍不知悔改。又基於
    施用第一級毒品海洛因之概括犯意，自前開不起訴處分後五年內之九十一年五月
    間某日起至九十一年十二月一日止，連續在其桃園縣中壢市○○○街二號五樓住
    處施用海洛因；約兩天一次。又另行基於施用第二級毒品安非他命之概括犯意，
    於上開期間內，連續在其上址住處施用安非他命；約一個月一次。嗣先於九十一
    年七月三十一日晚間七時五十分許，為警在桃園縣中壢市○○街三十八號前首次
    查獲，當場並扣得甲○○所有供施用海洛因所用之針筒一支、空袋一個；繼而於
    九十一年十二月三日晚間九時許，為警在桃園縣桃園市○○○街五十一號處再度
    查獲。甲○○經依本院以九十一年度毒聲字第二八二三號裁定送觀察、勒戒結果
    ，認有繼續施用毒品傾向。
二、案經桃園縣警察局桃園分局、中壢分局分別報請台灣桃園地方法院檢察署檢察官
    偵查起訴。
    理  由
一、訊據被告甲○○坦承右揭施用第一、二級毒品海洛因及安非他命等犯行不諱，且
    經警二次採集其尿液送驗結果，一次呈嗎啡陽性反應，一次則呈嗎啡、甲基安非
    他命陽性反應，亦有桃園縣衛生局出具之尿液檢驗報告二份附卷可稽，此外復有
    施用海洛因之器具針筒一支、空袋一個扣案可資佐證。又被告前因施用毒品案件
    ，經依本院裁定送觀察、勒戒後，認無繼續施用毒品之傾向，由台灣桃園地方法
    院檢察署檢察官於九十年三月二十六日以八十九年度毒偵字第六四一二號不起訴
    處分確定，亦有不起訴處分書在卷足憑。其於不起訴處分後，五年內再犯本件毒
    品危害防制條例第十條第一、二項之罪，經本院裁定送觀察、勒戒後，認有繼續
    施用毒品傾向等情，則有臺灣桃園地方法院檢察署刑案資料查註紀錄表、台灣桃
    園看守所附設勒戒處所九十一年十二月二十三日桃所憲衛勒字第九九四號函送之
    證明書一份附卷可參。本件事證明確，被告犯行堪予認定。
二、核被告甲○○所為，係犯毒品危害防制條例第十條第一項之施用第一級毒品罪，
    及同條第二項之施用第二級毒品罪。其持有海洛因、安非他命之低度行為，分別
    為施用之高度行為所吸收，均不另論罪。被告多次施用毒品海洛因及安非他命，
    時間均密接，所犯各為構成要件相同罪名，顯係分別基於概括犯意而為，應各依
    連續犯規定以一罪論。其所犯上開二罪間方法互異，行為不同，係分別起意，應
    予分論併罰。公訴人雖僅敘及被告自九十一年五月間某日起至九十一年七月二十
    八日止施用海洛因、安非他命等犯行，及被告在九十一年十二月三日被查獲前最
    後一次施用海洛因、安非他命之犯行，漏未敘及被告在九十一年七月二十八日之
    後施用海洛因及安非他命，迄查獲前一日即九十一年十二月二日為止之事實，惟
    該部分事實與已起訴部分之事實間，有連續犯裁判上一罪之關係，本院自均得併
    予審酌。爰審酌被告經觀察勒戒後仍再犯罪，顯見戒毒意志不堅，及其犯罪戕害
    自身，尚無害及他人，且犯罪後坦承犯行，態度良好等一切情狀，酌情分別量處
    如主文所示之刑，再定其應執行之刑，以資懲儆。扣案針筒一支、空袋一個為被
    告所有供施用海洛因之物，此經其供明在卷，依刑法第三十八條第一項第二款之
    規定沒收。
三、公訴意旨另以：被告甲○○因施用毒品，經觀察、勒戒，認無繼續施用毒品傾向
    ，而由檢察官於九十年三月二十六日為不起訴處分後，復基於施用第一、二級毒
    品海洛因與安非他命之概括犯意，自前揭不起訴處分後翌日（三月二十七日）起
    至九十一年五月間某日止，連續在桃園縣不詳地點施用海洛因、安非他命多次，
    而分別於九十一年七月三十一日、十二月三日為警查獲，因認被告此部分所為，
    亦各涉有毒品危害防制條例第十條第一項之施用第一級毒品罪嫌，及同條例第十
    條第二項之施用第二級毒品罪嫌。惟查，被告在警訊中固自承：伊第一次觀察、
    勒戒後，又自九十一年二月中旬起開始施打海洛因等語，然此後在本院審理時則
    翻稱：九十一年五月間某日起開始施用海洛因、安非他命等語，不僅先後不一，
    且與前開公訴人指訴被告施用毒品之期間，亦有所出入。況被告始終未承認在上
    開期間內，曾有施用安非他命之惡行。佐以被告既已自白施用海洛因、安非他命
    ，似無必要再隱瞞其施用上開二種毒品之確切日期。是故，徒憑被告前後反覆之
    自白，尚不足認定被告在前開公訴人所指之期間內，有施用海洛因、安非他命之
    犯行。惟公訴人既認被告此部分犯行，與前開論罪科刑部分之事實間，有連續犯
    裁判上一罪之關係，爰不另為無罪之諭知。
據上論斷，應依刑事訴訟法第二百九十九條第一項前段，毒品危害防制條例第十條第
一項、第二項，刑法第十一條前段、第五十六條、第五十一條第五款、第三十八條第
一項第二款，判決如主文。
本案經檢察官錢明婉到庭執行職務
中        華        民        國    九十二    年    四    月    十八    日
                                      台灣桃園地方法院刑事第五庭
                                          法  官    陳彥宏
右正本證明與原本無異。
如不服本判決，應於判決送達後十日內向本院提出上訴狀( 應附繕本 )，上訴於
臺灣高等法院。
                                          書記官    翁其良
中        華        民        國     九十二    年    四    月    十八   日
論罪科刑法條：毒品危害防制條例第十條第一項、第二項
毒品危害防制條例第十條
施用第一級毒品者，處六月以上五年以下有期徒刑。
施用第二級毒品者，處三年以下有期徒刑。


司法院資訊處製作；財團法人民間司法改革基金會備份。
